【裁判字號】    89,易,646
【裁判日期】    891226
【裁判案由】    贓物
【裁判全文】
台灣苗栗地方法院刑事判決                          八十九年度易字第六四六號
    公  訴  人  臺灣苗栗地方法院檢察署檢察官
    被      告  丁○○
                甲○○
右列被告因贓物案件，經檢察官提起公訴（八十九年度偵字第九九０號），本院判決
如左：
    主  文
丁○○搬運贓物，累犯，處有期徒刑伍月。
甲○○收受贓物，累犯，處有期徒刑肆月，如易科罰金以佰元折算壹日。
    事  實
一、丁○○曾犯竊盜案件，經法院判處有期徒刑七月確定，於民國（下同）八十五年
    八月二十七日執行完畢；甲○○曾犯麻醉藥品管理條例案件，經法院判處有期徒
    刑四月，於八十七年十一月二十九日執行完畢。二人均不知悔改，丁○○、甲○○於八十九年三月四日凌晨零時至一時間某時，由丙○○（另犯竊盜罪於本院審
    理中）處知悉車號二Ｈ—一九九一號自小客車及其上之衛生紙一條（五盒）、易
    立信手機一只係贓物（為乙○○所有，於八十九年三月三日二十時五十五分許，
    在苗栗縣頭份鎮○○路金興銀樓前遭竊），竟分別基於搬運、收受贓物之犯意，
    由丁○○協同丙○○等人至苗栗縣造橋鄉豐湖村大衛營俱樂部處駕駛上揭自小客
    車，甲○○則收受由丁○○交付上開小客車上內之衛生紙一條（五盒）及易立信
    手機一只，嗣於八十九年三月四日一時許在上揭大衛營俱樂部為警查獲，並扣得
    上開贓車及在甲○○住處起出衛生紙一條（五盒）、易立信手機一只。
二、案經苗栗縣警察局竹南分局移送臺灣苗栗地方法院檢察署檢察官偵查起訴。
    理  由
一、訊據被告丁○○固不否認右開協助丙○○駕駛上開贓車之行為，惟矢口否認有何
    知贓之犯行，辯稱：伊不知上開車係贓車云云，訊據被告甲○○亦不否認右開收
    受衛生紙一條（五盒）、易立信手機一只之行為，惟矢口否認有何知贓之犯行，
    辯稱：伊不知該衛生紙一條（五盒）、易立信手機一只係贓物云云。經查，証人
    丙○○則偵查中具結証稱：「我有告訴他（即指被告甲○○）衛生紙、手機可能
    是來路不明之贓物，他們也知道（即指被告丁○○、甲○○二人），我也有懷疑
    那部是贓車，我有向丁○○講」等語，証人丙○○於本院審理中亦具結証稱：「
    衛生紙、手機是丁○○交給甲○○的」等語，是被告丁○○、甲○○二人確有知
    贓之情實明矣！況被告丁○○於本院審理初訊時稱：該衛生紙、手機係丙○○交
    予被告甲○○等語，於本院辯論庭時因被告甲○○供稱上開物品係被告丁○○交
    付，被告丁○○始轉稱：該物品係伊交予被告甲○○等語，益見被告丁○○畏罪
    飭詞之情，此外，並有乙○○立具之贓領據在卷可參，綜上所述，實已足認被告
    二人明知上開車及車內之衛生紙一條（五盒）、易立信手機一只係來路不明之贓
    之情，其二人上開所辯無非事後卸責之詞，自非可採，事証明確，被告二人犯行
    洵堪認定。
二、核被告丁○○所為，係犯刑法第三百四十九條第二項搬運贓物罪。被告甲○○係
    犯有同條第一項收受贓物罪。又被告二人有事實欄所載論罪科刑執行情形，有本
    院被告全國前案紀錄表可考，其二人於有期徒刑執行完畢後，五年內再犯有期徒
    刑以上之本罪，均為累犯，均依法加重其刑。爰審酌被告二人犯罪之動機、目的
    、手段，犯罪時所受之刺激及其品性、生活狀況、智識程度、犯罪所生之損害，
    及犯罪後態度等一切情狀，分別量處如主文所示之刑，並就被告甲○○諭知易科
    罰金折算標準。
據上論斷，應依刑事訴訟法第二百九十九條第一項前段，刑法第三百四十九條第一項
、第二項，第四十一條，罰金罰鍰提高標準條例第一條前段、第二條，判決如主文。
本案經檢察官吳義聰到庭執行職務。
中      華      民      國    八十九    年     十二     月    二十六    日
                                    臺灣苗栗地方法院刑事庭
                                        法  官  姚  銘  鴻
右正本證明與原本無異。
如不服本判決，應於判決送達後十日內向本院提出上訴狀( 應附繕本 )，上訴於臺灣
高等法院台中分院。
                                        書記官  張  文  玲
中      華      民      國    八十九    年     十二     月    二十六    日
附錄本案論罪科刑法條全文：
刑法第三百四十九條第一項、第二項
收受贓物者，處三年以下有期徒刑、拘役或五百元以下罰金。
搬運、寄藏、故買贓物或為牙保者，處五年以下有期徒刑、拘役或科或併科一千元以
下罰金。


司法院資訊處製作；財團法人民間司法改革基金會備份。
